【裁判字號】    89,訴,2838
【裁判日期】    900411
【裁判案由】    違反稅捐稽徵法
【裁判全文】
臺灣臺中地方法院刑事判決                        八十九年度訴字第二八三八號
    公  訴  人  臺灣臺中地方法院檢察署檢察官
    被      告  乙○○
右列被告因違反稅捐稽徵法案件，經檢察官提起公訴（八十九年度偵字第三二四０號
），本院判決如左：
    主  文
乙○○為納稅義務人，以不正當方法逃漏稅捐，處拘役伍拾日，如易科罰金，以參佰
元折算壹日。
    事  實
一、乙○○於民國（以下同）八十一年年初起，至同年十二月份止，在臺中市○區○
    ○路二巷八號一樓處開設「赤船飲料店」，並懸掛「赤船」之招牌對外經營酒店
    業務，「赤船飲料店」並依據商業登記法辦理營利事業登記，乙○○為「赤船飲
    料店」營業收入申報營業所得之納稅義務人；於營業期間，乙○○因認營業利潤
    不佳，竟基於逃漏稅捐之不法犯意，於八十一年度營業時，故意以漏開統一發票
    之方式，而於年度營業結束申報營業所得稅捐時，漏列「赤船飲料店」成本營業
    收入新臺幣（以下同）一百零九萬零二十九元（起訴書誤植為一千零九十萬零二
    百九十九元）、及漏報所得額六十三萬五千七百六十五元，以逃漏營業所得稅額
    十五萬八千九百四十元（如附表所示），足以生損害於稅捐機關對於稅捐稽徵之
    正確性與國庫稅賦之收入；後於八十二年初，將該店頂讓由甲○○（另行審結）
    經營，而甲○○未依法辦理營業項目變登登記，而擅自擴大營業項目，為臺中市
    稅捐稽徵處發現，移請財政部臺灣省中區國稅局臺中分局據以補徵八十一年度至
    八十五年度所得稅額而查獲。
二、案經財政部臺灣省中區國稅局臺中分局函送臺灣臺中地方法院檢察署檢察官偵查
    起訴。
    理  由
一、訊據被告乙○○對於右揭時地經營「赤船飲料店」，為該店之負責人，負有就「
    赤船飲料店」之營業所得為申報稅捐課徵，並於八十一年度營業期間，因認利潤
    不佳，而於申報營業所得稅額故意漏列成本之營業收入與所得額等情均坦承不諱
    ；且被告既為上揭「赤船飲料店」之實際經營者，對於該店內營業成本與營業所
    得項目均應為被告所知悉，再參諸被告於本院審理中所自承因認營業利潤不佳而
    少報所得等語之情，是被告於前揭營業所得額結算申報時，故意漏列所得成本之
    營業收入與所得額，顯有故意以此不正當方法逃漏稅捐之不法意圖甚明；此外，
    且有臺中市稅捐稽徵處八十三年九月十日中市稅法字第一七０七二號處分書、與
    財政部臺灣省中區國稅局年度營業事業所得稅結算更正核定通知書、八十八五月
    二十五日中區國稅法字第八八００二九七０八號函、八十八年五月二十五日中區
    國稅法字第八八００二九七０八號復查決定書等各一份在卷可稽；是本件事證明
    確，被告犯行，堪以認定。
二、按依商業登記法規定登記之商業負責人，為稅捐稽徵法第四十七條第三款所規定
    之納稅義務人，本件被告於八十一年度經營前開「赤船飲料店」，為該商店之負
    責人，而「赤船飲料店」亦依商業登記法規定辦理商業登記等情，已據被告供稱
    在卷，是被告依首揭稅捐稽徵法之規定，為「赤船飲料店」之納稅義務人，而被
    告以前開不正當之方法逃漏營業所得稅捐已如上述；故核被告所為，係犯稅捐稽
    徵法第四十一條之納稅義務人以不正當方法逃漏稅捐之罪。爰審酌被告於犯後坦
    承犯行，態度良好，尚知所悔悟，且被告於營業時已繳交相當之稅額，而該逃漏
    稅捐事項亦已經財政部臺灣省中區國稅局臺中分局核定補繳其差額等情事，量處
    如主文所示之刑，並依新修正刑法第四十一條第一項前段之規定諭知易科罰金之
    折算標準（按刑法第四十一條原規定所犯最重本刑為三年以下有期徒以下之刑之
    罪，而受六個月以下有期徒刑或拘役之宣告者，得易科罰金，後經立法院三讀通
    過修正為所犯最重本刑為五年以下有期徒刑以下之刑之罪，而受六個月以下有期
    徒刑或拘役之宣告者，得易科罰金，並經總統於九十年一月十日以華總一義字第
    九０００００三八００號公布，自九十年一月十二日起生效，被告於本犯行後，
    有關易科罰金之法令變更，經比較新舊法規定，以新法較有利於被告，自應適用
    裁判時之法令，附此敘明。），以資懲儆。
據上論斷，應依刑事訴訟法第二百九十九條第一項前段，稅捐稽徵法第四十一條，第
四十七條第三款，刑法第二條第一項前段、第十一條前段、第四十一條第一項前段，
罰金罰鍰提高標準條例第一條前段、第二條，判決如主文。
中      華      民      國      九十      年     四     月     十一     日
                                        法  官   梁   堯   銘
右正本證明與原本無異。
如不服本判決，應於送達後十日內向本院提出上訴狀（須附繕本），上訴於臺灣高等
法院臺中分院。
                                     書記官
中      華      民      國      九十      年      四    月     十一     日
 附  表：
┌───────────┬─────────┬───────┬────┐
│    漏報未列成本      │    漏報所得額    │  漏  稅  額  │ 負責人 │
│    之營業收入        │                  │              │        │
├───────────┼─────────┼───────┼────┤
│0000000元      │６３５７６５元    │１５８９４０元│ 乙○○ │
└───────────┴─────────┴───────┴────┘
附錄論罪科刑法條：
稅捐稽徵法第四十一條
納稅義務人以詐術或其他不正當方法逃漏稅捐者，處五年以下有期徒刑、拘或科或併
科新臺幣六萬元以下罰金。
稅捐稽徵法第四十七條
本法關於納稅義務人、扣繳義務人及代繳人應處徒刑之規定，於左列之人適用之：
一、公司法規定之公司負責人
二、民法或其他法律規定對外代表法人之董事或理事。
三、商業登記法規定之商業負責人。
四、其他非法人團體之代表人或管理人。


司法院資訊處製作；財團法人民間司法改革基金會備份。
